ACORDAO-COMPLETO-2350056

ACÓRDÃO DE RELAÇÃO

ACÓRDÃO DE RELAÇÃO 2916/2019 ATA 12/2019 - SEGUNDA CÂMARA

Acórdão 2916/2019-TCU-Segunda Câmara
	Os Ministros do Tribunal de Contas da União ACORDAM, por unanimidade, com fundamento no art. 27 da Lei 8.443/1992, c/c o art. 218 do Regimento Interno/TCU, em expedir quitação aos Srs. George Herison Soares, Rogerio Gomes Marques e Ednilson Nogueira dos Santos, ante o recolhimento das multas que lhes foram aplicadas, de acordo com o parecer da Sec-AC:
1. Processo TC-Processo 000.543/2012-8 (TOMADA DE CONTAS ESPECIAL) 
	1.1. Apensos: TC-Processo 001.082/2019-1 (Cobrança Executiva) ; TC-Processo 001.081/2019-5 (Cobrança Executiva) ; TC-Processo 001.080/2019-9 (Cobrança Executiva) ; TC-Processo 003.939/2009-1 (Representação) 
	1.2. Responsáveis: Ednilson Nogueira dos Santos (XXX.600.324-XX) ; Francisco Candido Amaral Schroeder (XXX.674.777-XX) ; George Herison Soares (XXX.178.882-XX) ; Rogerio Gomes Marques (XXX.441.077-XX) ; Zortton Comércio e Serviços Imp. e Exp. Ltda. (05.573.238/0001-20) .
	1.3. Órgão/Entidade: Comando de Fronteira no Acre/4º Batalhão de Infantaria de Selva (CFAC/4º BIS) - MD/CE.
	1.4. Relator: Ministro-Substituto Marcos Bemquerer Costa.
	1.5. Representante do Ministério Público: Subprocurador-Geral Lucas Rocha Furtado.
	1.6. Unidade Técnica: Secretaria do TCU no Estado do Acre (Sec-AC) .
	1.7. Representação legal: Germano Américo dos Santos (204303/OAB-RJ) e outros, representando Francisco Candido Amaral Schroeder; Roberto Barreto de Almeida (3344-A/OAB-AC) , representando Zortton Comércio e Serviços Imp. e Exp. Ltda. 
	1.8. Determinações/Recomendações/Orientações: não há.
George Herison Soares
Quitação relativa ao subitem 9.4 do Acórdão 6.862/2016, proferido pela 2ª Câmara, em Sessão de 7/6/2016, Ata 19/2016.
	Data de origem da multa: 7/6/2016	Valor original da multa: R$ 5.000,00
              Data do recolhimento: 1/7/2016	Valor recolhido: R$ 5.000,00
Rogério Gomes Marques
Quitação relativa ao subitem 9.4 do Acórdão 6.862/2016, proferido pela 2ª Câmara, em Sessão de 7/6/2016, Ata 19/2016.
	Data de origem da multa: 7/6/2016	Valor original da multa: R$ 5.000,00
              Data do recolhimento: 9/5/2018	 Valor recolhido: R$ 5.200,92
Ednilson Nogueira dos Santos
Quitação relativa ao subitem 9.4 do Acórdão 6.862/2016, proferido pela 2ª Câmara, em Sessão de 7/6/2016, Ata 19/2016.
	Data de origem da multa: 7/6/2016	Valor original da multa: R$ 7.000,00
              Data do recolhimento: 24/12/2018	Valor recolhido: R$ 7.380,95

Segunda Câmara

Ednilson Nogueira dos Santos (XXX.600.324-XX); Francisco Candido Amaral Schroeder (XXX.674.777-XX); George Herison Soares (XXX.178.882-XX); Rogerio Gomes Marques (XXX.441.077-XX); Zortton Comércio e Serviços Imp. e Exp. Ltda. (05.573.238/0001-20).

MARCOS BEMQUERER

Germano Américo dos Santos (204303/OAB-RJ) e outros, representando Francisco Candido Amaral Schroeder; Roberto Barreto de Almeida (3344-A/OAB-AC), representando Zortton Comércio e Serviços Imp. e Exp. Ltda.

TOMADA DE CONTAS ESPECIAL (TCE)

Secretaria do TCU no Estado do Acre (Sec-AC).